th: ประเภทการดูแบบคาไลโดสโคป: หลอดคลาสสิก; ของเหลว/น้ำมัน; ลูกแก้ว; โปรเจกชัน; เทลีดอสโคป; แบบหมุนล้อ; อื่นๆ
cs: Typ kaleidoskopu: Klasická trubice; Kapalina/olej; Skleněnka; Projekce; Teleidoskop; Na kolečko; Jiné
sv: Visningstyp för kalejdoskop: Klassiskt rör; Vätska/olja; Glaskula; Projektion; Teleidoskop; Hjuldriven; Annat
el: Τύπος προβολής καλειδοσκοπίου: Κλασικός σωλήνας; Υγρό/λάδι; Μπίλια; Προβολή; Τηλειδοσκόπιο; Λειτουργία με τροχό; Άλλο
pt-BR: Caleidoscópio tipo de visualização: Tubo clássico; Líquido/óleo; Mármore; Projeção; Teleidoscópio; Operado por roda; Outro
sk-SK: Typ zobrazenia kaleidoskopu: Klasická trubica; Kvapalina/olej; Sklenená gulička; Projekcia; Teleidoskop; S kolieskom; Iné
nb: Kaleidoskopisk visningstype: Klassisk rør; Væske/olje; Klinkekule; Projeksjon; Teleidoskop; Hjuldrevet; Annet
fr: Type d’observation au kaléidoscope: Tube classique; Liquide/huile; Bille; Projection; Téléidoscope; À roue; Autre
pt-PT: Tipo de visualização do caleidoscópio: Tubo clássico; Líquido/óleo; Berlinde; Projeção; Teleidoscópio; Operado por roda; Outro
ja: 万華鏡観察タイプ: クラシックチューブ; リキッド/オイル; ビー玉; プロジェクション; テレイドスコープ; ホイール式; その他
zh-TW: 萬花筒觀看類型: 經典管狀; 液態/油; 彈珠; 投影; 實景萬花筒; 轉輪式; 其他
ru: Тип просмотра калейдоскопа: Классическая трубка; Жидкостный/масляный; С марблами; Проекционный; Телеидоскоп; С колесиком; Другое
lt-LT: Kaleidoskopo žiūrėjimo tipas: Klasikinis vamzdelis; Skystas / aliejinis; Stiklo rutuliukas; Projekcinis; Teleidoskopas; Valdomas ratuku; Kita
es: Tipo de visualización del caleidoscopio: Tubo clásico; Líquido/aceite; Canica; Proyección; Teleidoscopio; Accionado por rueda; Otro
tr: Kaleydoskop görüntüleme türü: Klasik tüp; Sıvı/yağ; Misket; Projeksiyon; Teleidoskop; Çarklı; Diğer
nl: Kaleidoscoop kijk type: Klassieke buis; Vloeistof/olie; Knikker; Projectie; Teleidoscoop; Met wiel; Overig
it: Tipo di visualizzazione del caleidoscopio: Tubo classico; Liquido/olio; Biglia; A proiezione; Teleidoscopio; A ruota; Altro
pl: Typ oglądania kalejdoskopu: Klasyczna tuba; Z cieczą/olejem; Z kulką; Projekcyjny; Telejdoskop; Obsługiwany kołem; Inny
en: Kaleidoscope viewing type: Classic tube; Liquid/oil; Marble; Projection; Teleidoscope; Wheel-operated; Other
de: Betrachtungsart des Kaleidoskops: Klassische Röhre; Flüssigkeit/Öl; Murmel; Projektion; Teleidoskop; Mit Drehrad; Sonstige
ro-RO: Tipul de vizualizare al caleidoscopului: Tub clasic; Lichid/ulei; Bilă de sticlă; Proiecție; Teleidoscop; Operat cu roată; Altele
ko: 만화경 보기 방식: 클래식 튜브; 액체/오일; 마블; 프로젝션; 텔레이도스코프; 휠 작동형; 기타
hu: Kaleidoszkóp nézési típus: Klasszikus csöves; Folyadékos/olajos; Üveggolyós; Kivetítős; Teleidoszkóp; Kerekes; Egyéb
da: Kalejdoskopets visningstype: Klassisk rør; Væske/olie; Marmor; Projektion; Teleidoskop; Hjulbetjent; Andet
hr-HR: Vrsta gledanja u kaleidoskop: Klasična cijev; Tekućina/ulje; Mramorno; Projekcijski; Teleidoskop; S kotačićem; Ostalo
vi: Loại hình quan sát kính vạn hoa: Ống cổ điển; Chất lỏng/dầu; Viên bi; Trình chiếu; Kính vạn hoa Teleidoscope; Bánh xe quay; Khác
bg-BG: Вид на наблюдение през калейдоскопа: Класическа тръба; С течност/масло; Стъклено топче; Прожекционен; Телейдоскоп; С колело; Друго
sl-SI: Vrsta gledanja skozi kalejdoskop: Klasična cev; Tekočina/olje; Frnikola; Projekcija; Teleidoskop; Na kolo; Drugo
zh-CN: 万花筒观看类型: 经典直筒; 液体/油浸; 弹珠; 投影式; 透视万花筒; 轮盘操作; 其他
fi: Kaleidoskoopin katselutapa: Klassinen putki; Neste/öljy; Marmori; Projektio; Teleidoskooppi; Pyöräkäyttöinen; Muu